臺灣板橋地方法院刑事判決　　　　　　　96年度易字第2143號
公　訴　人　臺灣板橋地方法院檢察署檢察官
被　　　告　乙○○
上列被告因詐欺等案件，經檢察官提起公訴（96年度偵字第115
54號），本院裁定改用簡式審判程序審理，判決如下：
    主  文
乙○○幫助意圖為自己不法之所有，以詐術使人將本人之物交付
，處拘役伍拾日，如易科罰金，以新臺幣壹仟元折算壹日；減為
拘役貳拾伍日，如易科罰金，以新臺幣壹仟元折算壹日。緩刑貳
年。
    事  實
一、乙○○能預見提供自己帳戶予他人使用，足供詐欺取財之行
    為人誆使被害人匯入金錢後逕為提領之，致犯罪偵查機關無
    法藉由所使用帳戶追查真正之詐欺行為人，而幫助詐欺犯罪
    ，且此等結果之發生亦不違反其本意，竟於民國95年8 月28
    日，前往合作金庫商業銀行新泰分行申請開立帳號00000000
    00000 號活期存款帳戶，於同日，在臺北縣板橋市太陽帝國
    網咖店外，將存摺、提款卡及密碼，交付予不詳姓名、年籍
    之成年男子，供該不詳姓名、年籍之成年男子所屬之詐欺集
    團作為存、提、匯款所用，而以此方式幫助該詐欺集團作為
    詐欺犯罪之用。嗣該詐欺集團成員基於意圖為自己不法所有
    之犯意，見甲○○至「雅虎奇摩拍賣網」參與競標購買營業
    員參考書籍4 本，並且以新臺幣（下同）9 百元得標之機會
    ，冒用賣方名義寄發電子郵件予甲○○，詐稱即將出國，如
    甲○○提前匯款，即可以8 百元之優惠價格購買上開書籍，
    使甲○○信以為真，於95年8 月30日早上8 時2 分許，依對
    方指示至位於臺北縣永和市○○路○ 段45號之統一超商內之
    中國信託商業銀行自動提款機操作轉帳8 百元至乙○○前開
    帳戶。嗣甲○○經向賣方確認，得知賣方並未寄發上開電子
    郵件，始知受騙，而報警處理，循線查獲上情。
二、案經臺北縣政府警察局永和分局報請臺灣板橋地方法院檢察
    署檢察官偵查起訴。
    理  由
一、上揭犯罪事實，業據被告乙○○於本院審理中坦承不諱，核
    與證人甲○○於警詢中指述之情節相符，並有合作金庫函暨
    所檢附之開戶資料、往來記錄、雅虎奇摩電子信箱郵件、中
    國信託商業銀行自動提款機轉帳單各1 紙在卷可證。本案事
    證已臻明確，被告犯行洵堪認定。
二、按刑法上之幫助犯，係對於犯罪與正犯有共同之認識，而以
    幫助之意思，對於正犯資以助力，且未參與實施犯罪之行為
    者而言（最高法院75年度臺上字第1509號、84年度臺上字第
    5998號、88年度臺上字第1270號判決同此見解），是以如未
    參與實施犯罪構成要件之行為，且係出於幫助之意思提供助
    力，即屬幫助犯。本件被告乙○○提供上開銀行存款帳戶之
    存摺、提款卡、密碼等物予他人使用，使收受上開帳戶之詐
    欺集團向各該被害人詐騙財物後，得以使用被告上開帳戶為
    匯款工具，令被害人匯款至被告帳戶內，而遂行詐欺取財犯
    行，顯係參與詐欺取財構成要件以外之行為，而對該詐騙集
    團遂行詐欺取財犯行施以助力，核其所為，係犯刑法30條第
    1 項、第339 條第1 項之幫助詐欺取財罪。其係基於幫助之
    犯意而為非屬詐欺取財犯行之構成要件行為，為幫助犯，應
    依刑法第30條第2 項之規定，按正犯之刑減輕之。爰審酌被
    告明知使用他人帳戶以詐欺之情形猖獗，竟提供上揭帳戶予
    詐騙罪犯使用，助長詐騙財產犯罪之風氣，增加被害人尋求
    救濟之困難，並擾亂金融交易往來秩序及社會正常交易安全
    甚鉅，兼衡被害人損失金額、被告之素行良好、犯罪之動機
    及犯後自白犯行，態度良好等一切情狀，量處如主文所示之
    刑，並諭知易科罰金之折算標準，以資懲儆。查被告本件犯
    罪之時間在96年4 月24日以前，且所犯之罪並無中華民國96
    年罪犯減刑條例第3 條所列情形，應依該條例第2 條第1 項
    第3 款之規定，減其刑期2 分之1 ，並諭知易科罰金之折算
    標準。末查，被告前未曾因故意犯罪受有期徒刑以上刑之宣
    告，有臺灣高等法院被告前案紀錄表1 份附卷可稽，其現尚
    就學中，有學生證影本1 紙在卷可稽，因一時失慮致罹刑典
    ，事後已坦承犯行，深具悔意，經此偵審程序及罪刑之宣告
    後，應知所警惕，信無再犯之虞，本院因認所宣告之刑以暫
    不執行為當，爰併予宣告緩刑2 年，以啟自新。
三、本件經檢察官提起公訴，被告於準備程序中就被訴事實為有
    罪之陳述，經法官告知簡式審判程序之旨，並聽取公訴人、
    被告之意見後，本院合議庭裁定由受命法官獨任進行簡式審
    判程序，併予敘明。
據上論斷，應依刑事訴訟法第273 條之1 第1 項、第299 條第1
項前段，刑法第339 條第1 項、第30條第1 項前段、第2 項、第
41條第1 項前段、第74條第1 項第1 款，刑法施行法第1 條之1
、中華民國96年罪犯減刑條例第2 條第1 項第3 款、第7 條，判
決如主文。
本案經檢察官郭季青到庭執行職務。
中　　華　　民　　國　　96　　年　　9 　　月　　19　　日
                  刑事第十九庭    法  官  曾正耀
以上正本證明與原本無異
如不服本判決應於送達後10日內向本院提出上訴狀
                                  書記官  陳淑怡
中　　華　　民　　國　　96　　年　　9 　　月　　19　　日
附錄本案論罪科刑法條全文：
刑法第339 條第1 項
意圖為自己或第3 人不法之所有，以詐術使人將本人或第3 人之
物交付者，處5 年以下有期徒刑、拘役或科或併科1 千元以下罰
金。
